【裁判字號】    98,訴,612
【裁判日期】    980318
【裁判案由】    毒品危害防制條例
【裁判全文】
臺灣板橋地方法院刑事判決               98年度訴字第612號
公  訴  人  臺灣板橋地方法院檢察署檢察官
被      告  甲○○
                    （現於臺灣臺北監獄另案執行）
上列被告因毒品危害防制條例案件，經檢察官提起公訴（98年度
毒偵字第1211號），於本院準備程序進行中，被告就被訴之事實
為有罪陳述，經告知被告簡式審判程序之旨，並聽取當事人之意
見後，裁定進行簡式審判程序判決如下：
    主  文
甲○○施用第一級毒品，累犯，處有期徒刑拾月。
    事  實
一、甲○○之前科執行紀錄如下：
  (一)其前因施用毒品案件，經臺灣臺北地方法院以88年度毒聲字
    第1868號裁定送觀察、勒戒後，認無繼續施用毒品之傾向，
    由臺灣臺北地方法院檢察署檢察官為不起訴處分確定；嗣又
    因施用毒品案件，經同法院88年度毒聲字第2960號裁定送觀
    察勒戒後，認有繼續施用毒品傾向，經同法院以89年度毒聲
    字第14號裁定甲○○令入戒治處所施以強制戒治1 年，嗣經
    戒治所評定合格，認無繼續戒治之必要，而經同前署檢察官
    聲請同法院裁定停止戒治，該法院於民國89年9 月16日以89
    年度毒聲字第2281號裁定停止戒治，所餘戒治期間，付保護
    管束，並於89年10月21日交付保護管束，於89年12月25日保
    護管束期滿未經撤銷。
  (二)其前揭89年間施用毒品犯行，同時經同署檢察官提起公訴後
    ，經臺灣臺北地方法院於以89年度訴字第1343號、臺灣高等
    法院89年度上訴字第4503號判決判處有期徒刑8 月確定（下
    稱甲罪）；復於90年間因施用第一、二級毒品，經臺灣臺北
    地方法院檢察署檢察官聲請強制戒治及提起公訴，嗣經臺灣
    臺北地方法院以90年度毒聲字第2257號裁定送強制戒治後，
    於93年1 月9 日因法律修正停止強制戒治而釋放，另提起公
    訴部分則經臺灣高等法院以92年度上訴字第3946號判決分別
    判處有期徒刑1 年、10月確定（下稱乙罪）；再因違反槍砲
    彈藥刀械管制條例案件，經臺灣士林地方法院92年度訴緝字
    第52號、臺灣高等法院93年度上訴字第2139號判決有期徒刑
    1 年6 月及罰金新臺幣（下同）3 萬元確定（下稱丙罪）；
    又因偽造文書、行使偽造貨幣案件，經臺灣士林地方法院以
    92年度訴字第576 號分別判處有期徒刑1 年、罰金3,000 元
    確定（下稱丁罪），乙、丙、丁三罪，嗣經臺灣高等法院於
    96年7 月16日以96年度聲減字第607 號裁定分別減刑並定應
    執行刑為有期徒刑2 年及罰金18,000元確定，接續甲罪執行
    ，有期徒刑部分於96年7 月19日縮刑期滿執行完畢。
  (三)甲○○其後復因施用第二級毒品及持有第一級毒品等案件，
    經臺灣基隆地方法院96年易字第801 號、臺灣高等法院97年
    度上易字第2196號判決分別判處有期徒刑4 月、拘役50日確
    定；另因施用第二級毒品案件，經臺灣臺北地方法院以97
    年度易字第771 號、臺灣高等法院以97年度上易字第1550
    號判處有期徒刑5 月確定。
二、詎甲○○猶不知悔改，再基於施用毒品之犯意，於97年12月
    8 日17時許，在臺北縣中和市○○路17樓之8 友人住處內，
    以將第一級毒品海洛因（下稱海洛因）及第二級毒品甲基安
    非他命（下稱甲基安非他命）一起放入玻璃球內點燃後吸取
    煙氣之方式，同時施用海洛因及甲基安非他命1 次；嗣於同
    日21時20分許，在上址為警查獲。經警將對甲○○所採集之
    尿液送驗結果後，係呈鴉片類及安非他命均陽性之反應，而
    查悉上情。
三、案經臺北市政府警察局士林分局移送臺灣板橋地方法院檢察
    署檢察官偵查起訴。
    理  由
一、按除被告所犯為死刑、無期徒刑、最輕本刑為3 年以上有期
    徒刑之罪或高等法院管轄第一審案件者外，於第一次審判期
    日前之準備程序進行中，被告先就被訴事實為有罪之陳述時
    ，審判長得告知被告簡式審判程序之旨，並聽取當事人、代
    理人、辯護人及輔佐人之意見後，裁定進行簡式審判程序，
    刑事訴訟法第273 條之1 第1 項定有明文。經核本件被告所
    犯係死刑、無期徒刑、最輕本刑為3 年以上有期徒刑以外之
    罪，其於準備程序中就被訴事實為有罪之陳述，經法官告知
    簡式審判程序之旨，並聽取公訴人、被告之意見後，本院爰
    依首揭規定，合議裁定由受命法官獨任進行簡式審判程序，
    合先敘明。
二、上揭事實，業據被告甲○○於偵查及本院審理時均坦承不諱
    ，且被告於查獲後為警所採集之尿液，經送臺灣尖端先進生
    技醫藥股份有限公司以EIA 酵素免疫分析法初步檢驗，再以
    GC/MS 氣相層析質譜儀法確認檢驗結果，呈現鴉片類（海洛
    因）、安非他命類（甲基安非他命）均為陽性反應乙節，亦
    有該公司97年12月17日濫用藥物檢驗報告及臺北市政府警察
    局偵辦毒品案件尿液檢體委驗單各1 紙附卷可稽（見偵查卷
    第28-30 頁），堪信其前揭自白與事實相符。又被告有如事
    實欄一所載之強制戒治執行完畢及因施用毒品案件經法院論
    科科刑等紀錄，此有臺灣高等法院被告前案紀錄表1 份為憑
    ，而按修正後之毒品危害防制條例就施用毒品者，僅於「初
    犯」及「5 年後再犯」二種情形，設有追訴條件之限制，即
    須於初犯經觀察、勒戒或強制戒治釋放後，5 年內均無施用
    毒品之行為，始能認其前所實施之觀察、勒戒或強制戒治已
    足遮斷毒癮，而得於5 年後再犯時，再予適用初犯之規定，
    重行觀察、勒戒等程序。倘5 年內已經再犯，被依法追訴處
    罰，縱其第3 次（或第3 次以上）施用毒品之時間在初犯釋
    放5 年以後，即與「5 年後再犯」之情形有別，自無再經觀
    察、勒戒及強制戒治之必要，應得逕行追訴處罰，最高法院
    95年度臺非字第59號、95年度臺非字第65號判決意旨可資參
    照。查被告於89年12月25日強制戒治執行完畢後，迄再犯本
    件雖已逾5 年，但期間被告已有數次因施用毒品之犯行經法
    院判刑確定，業於前述，是本次犯行核非5 年後再犯之情形
    ，依前開說明，自無重行觀察、勒戒程序之必要。從而本件
    事證明確，被告犯行洵堪認定，應依法逕行論處。
三、核被告甲○○所為，係犯毒品危害防制條例第10條第1 項、
    第2 項之施用第一級毒品罪及施用第二級毒品罪。被告持有
    第一級、第二級毒品之犯行，分別為施用之高度行為所吸收
    ，均不另論罪。被告以一行為同時犯上開2 罪名，為想像競
    合犯，應從一重之施用第一級毒品罪論處。又被告有事實欄
    所載之執行紀錄，有臺灣高等法院被告前案紀錄表在卷可稽
    ，其於有期徒刑執行完畢後之5 年以內，再故意犯本件有期
    徒刑以上之罪，為累犯，應依法加重其刑。爰審酌被告前已
    有多次施用毒品之罪行，顯見其無悔改之心，且戒除毒癮之
    意志薄弱，無視於毒品對於自身健康之戕害及國家對於杜絕
    毒品犯罪之禁令，惟考量施用毒品者均具有相當程度之生理
    成癮性及心理依賴性，戒除不易，且犯罪心態與一般刑事犯
    罪之本質不同，非難性較低，暨衡以其施用毒品之動機、犯
    罪後坦承犯行之態度等一切情狀，量處如主文所示之刑，以
    資懲儆。
據上論斷，應依刑事訴訟法第273 條之1 第1 項、第299 條第1
項前段，毒品危害防制條例第10條第1 項、第2 項，刑法第11條
前段、第47條第1 項、第55條，判決如主文。
本案經檢察官江祐丞到庭執行職務。
中    華    民    國    98    年    3     月    18    日
                  刑事第十七庭  法  官  邱景芬
以上正本證明與原本無異。
如不服本判決應於收受判決後10日內向本院提出上訴書狀，並
應敘述具體理由。其未敘述上訴理由者，應於上訴期間屆滿後
20日內向本院補提理由書（均須按他造當事人之人數附繕本）
「切勿逕送上級法院」。
                                書記官  黃文儀
中    華    民    國    98    年    3     月    19    日
附錄本案論罪科刑法條全文：
毒品危害防制條例第10條
施用第一級毒品者，處 6 月以上 5 年以下有期徒刑。
施用第二級毒品者，處 3 年以下有期徒刑。


司法院資訊處製作；財團法人民間司法改革基金會備份。
